【裁判字號】    89,上易,600
【裁判日期】    890607
【裁判案由】    違反槍彈藥刀械管制條例
【裁判全文】
臺灣高等法院高雄分院刑事判決          八十九年度上易字第六號
    上訴人  台灣高雄地方法院檢察署檢察官
    被  告  甲○○
右上訴人因被告違反槍砲彈藥刀械管制條例案件，不服臺灣高雄地方法院八十八年度
易字第五四三五號中華民國八十九年一月三十一日第一審判決（起訴案號：臺灣高雄
地方法院檢察署八十八年度偵字第一六一八三號），提起上訴，本院判決如左：
      主      文
上訴駁回。
      理      由
一、本案經本院審理結果，認原審以不能證明被告甲○○犯罪，諭知無罪判決，核無
    不當，應予維持，並引用原審判決書所記載之理由。
二、檢察官上訴意旨雖又指稱：被告甲○○並非偶然看店，且被告於偵查中供承系爭
    槍枝，係不詳姓名所託交，被告係槍枝販賣業者，對槍枝來源是否合法，應較一
    般人重視，豈有受人託交，未留任何字據，以證明來源之理，系爭槍枝事實上在
    被告實力支配之下，自不因非營利事業登記證上之負責人而有異，原判決不當等
    情。
三、惟查：
  (一)高雄市○○區○○路七一八號祥瑞運動休閒用品社，負責人係被告之兄陳慶仁，
    而由被告看店，因該店經營運動器材買賣，泳具、泳衣、泳褲買賣、運動休閒服
    裝買賣、登山器材買賣及潛水器材買賣等項目，而由潛水教練許進儀在該店教授
    潛水課程等情，分據證人陳慶仁、許進儀證述無訛，並有該祥瑞運動休閒用品社
    之營利事業登記證，初級潛水訓練課程簡章附卷可稽。據證人許進儀於檢察官偵
    訊時證稱：「我是潛水教練，有一個學生林俊文（現已死亡）說他家有一支三十
    年以上的古董魚槍，要拿來給學生研究」（偵查卷第八頁反面），於本院調查時
    亦證稱：我在被告之店裡上潛水的課，有一名學生林俊文說他有一支鐵製的魚槍
    ，他曾經拿到用品社來給我看，我看過跟他說這沒有執照的，要拿回去不可以放
    在店裡，後來不知為何會放在堆放東西的房間裡，該房間每個人都可以進去，因
    玩水回來，裝備都沒有拿回法，就放在那房間裡，林俊文拿來時，甲○○沒有看
    到，因潛水教課是在二樓等語。由是可見被告並未受託寄放，而持有無照魚槍。
  (二)被告於警訊時供稱：「該無號碼之槍枝，可能為客人寄放在我店內，因時間久而
    沒有來取回，才放在我的店內，我亦忘記是誰寄放在我店內的」等語（警卷第四
    頁反面），在檢察官偵訊時亦指稱：「另外一支沒有證件，是別人拿來供人觀賞
    的古董，不能使用的，那個人拿來沒有拿回去，我也不知道」等語（偵查卷第八
    頁）。就被告於警訊所供，顯然不知該無照魚槍之確實來源如何：於偵查中所稱
    ，則知悉該無照魚槍，係他人拿來供人觀賞之古董，為何未拿回去，被告並不知
    情。參以證人許進儀之證言，所謂「供人觀賞」，應係供參予潛水課程之人觀賞
    甚明。被告既不知無照魚槍之來源如何，又不知該魚槍所有人持該魚槍供人觀賞
    後未取回，則被告顯然無持有該無照魚槍之行為或犯意，自不能因其平日看顧該
    用品社，而令負刑責。
  (三)綜上所敘，尚無確切證據足認被告有非法持有魚槍之犯行。上訴意旨執前詞指摘
    原判決不當，為無理由，應予駁回。
據上論結，應依刑事訴訟法第三百六十八條、第三百七十三條，判決如主文。
本案經檢察官張其主到庭執行職務。
中    華    民    國        八十九      年      六      月      七      日
                              臺灣高等法院高雄分院刑事第五庭
                                  審判長法官  吳水木
                                        法官 陳朱貴
                                        法官  洪慶鐘
右正本證明與原本無異。
不得上訴。
                                      書記官  陳金卿
中    華    民    國        八十九      年      六      月      九      日
                                                                      Ｈ
附件
臺灣高雄地方法院刑事判決                        八十八年度易字第五四三五號
    公  訴  人  臺灣高雄地方法院檢察署檢察官
    被      告  甲○○  男三十二歲（民國○○○年○月○○日生）
                        住高雄市○○區○○路二七０號
                        身分證統一編號：Ｅ一二八一六二五號
右列被告因違反槍砲彈藥刀械管制條例案件，檢察官聲請簡易判決處刑（聲請案號：
八十八年度偵字第一六一八三號），經本院高雄簡易庭移由本院改以通常程序審理判
決如左：
    主  文
甲○○無罪。
    理  由
一、本件公訴人聲請對被告甲○○簡易判決處刑，所認被告甲○○犯罪事實及證據如
    附件聲請書所載；被告甲○○否認涉有公訴人所認如附所載之犯嫌，辯稱：查獲
    的漁槍是一位教練拿來店內寄放的，我不是店老板，我沒有非法持有無牌魚槍等
    語。
二、查為本件公訴人認係被告甲○○非法持有之扣押魚槍，係在高雄市○○區○○路
    七一八之三號「祥瑞運動休間用品社」內查獲，該運動用品社為陳慶仁所經營，
    而被告甲○○為警查獲時，係因陳慶仁臨時外出交待被告看店，致被告在現場為
    警查獲等事實，已據證人陳慶仁於本院審理中供證綦詳，而證人陳慶仁所供其為
    祥瑞運動休閒用品社負責人之事實亦與卷附「祥瑞運動休間用品社」之營利事業
    登記證記載相符。
三、按公訴人憑以認定被告甲○○非法持有漁槍犯嫌主要之證據即被告之警訊筆錄，
    該筆錄係記載：警察人員執行搜索時我人在現場，警方人員在我店內查獲漁槍二
    支，均為我店內所有，可能是客人寄放在我店內因時間久而沒來取回，我亦忘記
    是誰放在我店內，．．店是我大哥陳慶仁申請的，我有高雄市政府營利事業登記
    證，我有販售魚槍情事等語。就前揭警訊筆錄係記載「魚槍是我店內所有」、「
    魚槍均放在我店內」而言，根本無法令人確定魚槍就是被告甲○○本人持有之事
    實，而本院依前揭警訊筆錄記載及前揭證人陳慶仁之證述與營利事業登記證等項
    證據證明之事實，僅能知悉扣押魚槍是在祥瑞運動休閒用品社查獲，該店是證人
    陳慶仁所經營及警察在該店搜索時，被告甲○○適在現場等情而已，並無法就公
    訴人提出之前揭被告警訊筆錄及扣押魚槍以認定被告甲○○有非法持有扣押魚槍
    之犯罪事實，本院另外亦查無積極證據足以證明被告陳鴻有公訴人所訴犯行，應
    諭知被告甲○○無罪之判決。
據上論斷，應依刑事訴訟法第三百零一條第一項，判決如主文。
本案經檢察官黃彩秀到庭執行職務。
中    華    民    國      八十九      年      一      月     三十一     日
                                  臺灣高雄地方法院刑事第三庭
                                      法  官  周  志  賢
右正本證明與原本無異。
如不服本判決，應於判決送達後十日內，向本院提出上訴狀。
                                      書記官  蔡  文  現
中    華    民    國      八十九      年      一      月     三十一     日


司法院資訊處製作；財團法人民間司法改革基金會備份。
